【裁判字號】    98,監,121
【裁判日期】    981210
【裁判案由】    選定監護人
【裁判全文】
臺灣基隆地方法院民事裁定               98年度監字第121號
聲  請  人  甲○○
相  對  人  乙○
上列當事人間聲請指定監護人事件，本院裁定如下：
    主    文
選定甲○○為受監護宣告之人乙○（男，民國○○年○月○○日生，
身分證統一編號：Ｚ000000000）之監護人。
聲請程序費用新臺幣壹仟元由聲請人負擔。
    理    由
一、按「民法總則中華民國九十七年五月二日修正之條文施行前
    ，已為禁治產宣告者，視為已為監護宣告；」，「民法規定
    之禁治產或禁治產人，自民法總則中華民國九十七年五月二
    日修正之條文施行後，一律改稱為監護或受監護宣告之人。
    」，民法總則施行法第4 條第2 項、第4 條之1 定有明文。
    合先敘明。
二、按受監護宣告之人應置監護人，並依下列順序定之：(1)配偶
    。(2)父母。(3)與禁治產人同居之祖父母。(4)家長。(5)後死之
    父或母以遺囑指定之人。不能依前項規定定其監護人時，由
    法院徵求親屬會議之意見選定之，民法第1110條、第1111條
    分別定有明文。
三、本件聲請意旨略以：聲請人之父即相對人乙○因中風導致心
    神喪失，業經鈞院以98年度禁字第30號裁定宣告相對人為受
    監護宣告之人在案。然因受監護宣告之人並無民法第1111條
    所定之法定監護人，且無第1131條第1 項規定之親屬致無法
    召開親屬會議，經鈞院於98年11月19日以98年度家聲字第92
    號裁定選定蔡楊含笑、許惠美、蕭許金女、甲○○、許麗雪
    等人為受監護宣告之人乙○之親屬會議會員，嗣上揭會員於
    98年11月29日依法召開親屬會議並完成會議紀錄，建議由聲
    請人擔任受監護宣告之人之監護人，而聲請人係相對人之子
    ，家中生活事務均由聲請人處理，為此，爰依民法第1111條
    第2 項規定，聲請鈞院選定聲請人為相對人之監護人等語，
    並提出本院98年度家聲字第92號裁定、親屬會議紀錄等件為
    證。
四、經查，聲請人主張相對人為受監護宣告之人，現無法定監護
    人，及聲請人已依本院裁定選任之親屬會議會員，召開親屬
    會議選定聲請人為監護人等情，業經本院依職權調閱本院98
    年度禁字第30號，及98年度家聲字第92號卷宗查證屬實，是
    堪信為真實。是本院參酌親屬會議之意見，並酌以聲請人為
    相對人之子，且照顧相對人日常生活，認由聲請人擔任相對
    人監護人應屬適當，爰依民法第1111條第2 項之規定，選定
    聲請人甲○○為受監護宣告之人乙○之監護人。
五、依非訟事件法第21條第1 項裁定如主文。
中    華    民    國    98    年    12    月    10    日
                      家事法庭法  官  林淑鳳
以上正本係照原本作成。
如對本裁定抗告，須於裁定送達後10日之不變期間內，向本院提
出抗告狀，並繳納抗告費新臺幣1,000元。
                              書記官  王鵬勝
中    華    民    國    98    年    12    月    10    日

司法院資訊處製作；財團法人民間司法改革基金會備份。
